---
title: "MCA - Bank Marketing"
output: html_document
---

## R Markdown

Es una técnica descriptiva o exploratoria cuyo objetivo es resumir una gran cantidad de datos en un

número reducido de dimensiones, con la menor pérdida de información posible.

En esta línea, su objetivo es similar al de los métodos factoriales, salvo que en el caso del análisis de

correspondencias el método se aplica sobre variables categóricas u ordinales. 


<https://drive.google.com/open?id=0B6GfzvSmNPwFQmw0NFhFeW90Y00>.


#Paquetes utilizados

FactoMineR(for computing MCA) and factoextra (for MCA visualization) see: <http://www.sthda.com/english/wiki/multiple-correspondence-analysis-essentials-interpretation-and-application-to-investigate-the-associations-between-categories-of-multiple-qualitative-variables-r-software-and-data-mining>.

```{r cars}
library("FactoMineR")
library("factoextra")
```

##Data Set

Este conjunto de datos se obtuvo del Depósito de Datos UC Irvine y contiene información relacionada con una campaña de marketing directo de una institución bancaria portuguesa y sus intentos de conseguir que sus clientes obtengan un credito.

```{r}

MyData <- read.csv(file="/home/radianv/Github/metodosMultivariados2017/MCA/bank/bank-full2.csv", header=TRUE, sep=";")
MyData <- head(MyData)[,2:7]
```
```{r}
summary(MyData)
```


## Including Plots

You can also embed plots, for example:

```{r}
for (i in 1:ncol(MyData)) {
  plot(MyData[,i], main=colnames(MyData)[i],
       ylab = "Count", col="steelblue", las = 2)
  }
```

```{r}
res.mca <- MCA(MyData, graph = FALSE)
summary(res.mca, nb.dec = 2, ncp = 2)
```


```{r}
get_mca_var(res.mca)
```
```{r}
var <- get_mca_var(res.mca)
plot(res.mca, choix = "var")
```

```{r}
head(round(var$coord, 2))
```
```{r}
fviz_mca_var(res.mca, col.var="black", shape.var = 15)
```

```{r}
categories <- rownames(var$coord)
print(categories)

```
```{r}
library("corrplot")
corrplot(var$contrib, is.corr = FALSE)
```

```{r}
fviz_contrib(res.mca, choice ="var", axes = 1)
```
```{r}
fviz_contrib(res.mca, choice = "var", axes = 3)
```
```{r}
fviz_contrib(res.mca, choice = "var", axes = 1:3)
```
```{r}
fviz_mca_var(res.mca, alpha.var="contrib")+
  theme_minimal()
```



```{r}
marital <- as.factor(MyData$marital)
fviz_mca_ind(res.mca, label = "none", habillage=marital)
```


```{r}
# Color by groups
# Add concentration ellipses
# Use repel = TRUE to avoid overplotting
grp <- as.factor(MyData[, "marital"])
fviz_mca_ind(res.mca,  habillage = grp,
             addEllipses = TRUE, repel = TRUE)
```

```{r}
fviz_mca_biplot(res.mca, 
  habillage = marital, addEllipses = TRUE,
  label = "var", shape.var = 15) +
  scale_color_brewer(palette="Dark2")+
  theme_minimal()

```
```{r}
plotellipses(res.mca, keepvar="all")
```


```{r}
plotellipses(res.mca, keepvar=c("marital", "education"))
```



```{r}
cats = apply(MyData, 2, function(x) nlevels(as.factor(x)))
mca1_vars_df = data.frame(res.mca$var$coord, Variable = rep(names(cats), cats))
mca1_obs_df = data.frame(res.mca$ind$coord)

ggplot(data=mca1_vars_df, 
       aes(x = Dim.1, y = Dim.2, label = rownames(mca1_vars_df))) +
 geom_hline(yintercept = 0, colour = "gray70") +
 geom_vline(xintercept = 0, colour = "gray70") +
 geom_text(aes(colour=Variable)) +
 ggtitle("MCA plot of variables using R package FactoMineR")
```

```{r}
ggplot(data = mca1_obs_df, aes(x = Dim.1, y = Dim.2)) +
  geom_hline(yintercept = 0, colour = "gray70") +
  geom_vline(xintercept = 0, colour = "gray70") +
  geom_point(colour = "gray50", alpha = 0.7) +
  geom_density2d(colour = "gray80") +
  geom_text(data = mca1_vars_df, 
            aes(x = Dim.1, y = Dim.2, 
                label = rownames(mca1_vars_df), colour = Variable)) +
  ggtitle("MCA plot of variables using R package FactoMineR") +
  scale_colour_discrete(name = "Variable")

```

